# 再次请教陈版，关于是否符合结构化主体概念的判断

提问人：冷凝子 时间：2015-01-14 16:47:01
按照《企业会计准则第 41 号——在其他主体中权益的披露》的规定，结构化主体通常需要具备相应的特征，该准则列举的典型特征有四项，其中前两项为《解释公告第 12 号——合并：特殊目的主体》中的特殊目的主体的特征，而后两项则为US GAAP中的可变权益主体的特征。问题：部分金融企业（如证券公司等）发起设立的理财产品，其特征可能不够突出，特别是后两项特征有时不够明显。此时，在判断是否为结构化主体是如何把握：（ 1 ）两类特征均需要具备；（ 2 ）以前一类特征（强调特殊目的）为主；（ 3 ）以后一类特征（强调结构化设计）为主。

回答人：chenyiwei
从结构化主体的定义来讲，主要是强调表决权不是判断控制权的决定性因素，因此我理解如果出现你说的情况，似乎更应偏重于后一类“强调结构化设计”的特征，同时兼顾前一类（强调特殊目的）的特征。